臺灣高雄地方法院刑事判決　　　　　　　　　　　　九十一年度易字第二八九八號
　　公　訴　人　臺灣高雄地方法院檢察署檢察官
　　被　　　告　甲○○
右列被告因違反毒品危害防制條例案件，經檢察官提起公訴（九十一年度毒偵字第一
九○二號），本院判決如左：
    主  文
甲○○施用第二級毒品，累犯，處有期徒刑拾月。
扣案之第二級毒品安非他命貳包（驗後毛重共計壹公克）均沒收銷燬之。
    事  實
一、甲○○曾於民國八十九年間因違反毒品危害防制條例案件，經本院鳳山簡易庭判
    處有期徒刑六月確定，並於九十一年四月十日執行完畢；復因施用毒品案件，經
    依本院以八十七年度毒聲字第三四六一號裁定送觀察、勒戒後，認無繼續施用毒
    品之傾向，經臺灣高雄地方法院檢察署檢察官於八十七年十一月二十四日以八十
    七年度偵字第二六二四六號為不起訴處分確定在案。於五年內又因施用第二級毒
    品案件，另經本院以八十八年度毒聲字第三二三七號裁定送觀察、勒戒後，認有
    繼續施用毒品之傾向，再經本院以八十八年度毒聲字第三六一六號裁定令入戒治
    處所施以強制戒治一年，並經臺灣高雄地方法院檢察署檢察官提起公訴，而本院
    鳳山簡易庭於九十年三月五日以八十九年度鳳簡字第一○四三號判處有期徒刑六
    月確定。詎仍不知悔改，竟於九十一年四月二十二日上午某時，在高雄縣岡山鎮
    ○○路一一○巷十二號住處內，以將安非他命放在玻璃球內用火燒烤，再吸食其
    所產生煙氣之方式，施用安非他命一次，嗣於同日下午三時五十分許，在高雄縣
    岡山鎮○○○路地下道前為警攔檢查獲，並扣得安非他命二包（驗後毛重共計一
    公克），再經依本院九十一年度毒聲字第三二三六號裁定送臺灣屏東戒治所強制
    戒治中。
二、案經高雄縣警察局岡山分局報告臺灣高雄地方法院檢察署檢察官偵查起訴。
    理  由
一、右揭事實，業據被告甲○○於本院審理時坦承不諱，且其為警查獲時所採之尿液
    ，經送高雄縣政府衛生局檢驗結果，呈甲基安非他命陽性反應，有該局九十一年
    五月八日九一煙檢字第六三五號煙毒尿液檢驗成績書及高雄縣警察局岡山分局偵
    辦毒品案件嫌犯尿液採證檢驗對照表各一紙附卷可稽，再經本院依職權將上開尿
    液送請高雄醫學大學附設中和紀念醫院複驗結果，亦呈甲基安非他命陽性反應，
    有該院九十一年九月二十六日編號九一○九─二七五號濫用藥物尿液檢驗報告一
    紙在卷足憑，並有被告為警查獲時，扣案之安非他命二包足資佐證。又扣案之安
    非他命二包，經送請高雄醫學大學附設中和紀念醫院結果，送驗之晶體二包均確
    係安非他命無訛（驗前毛重共計一‧一公克，驗後毛重共一公克），有該院九十
    一年九月二十四日編號九一○九─一三八號檢驗報告一紙在卷可參，被告自白核
    與事實相符，應堪採信。而被告前因施用毒品案件，經依本院以八十七年度毒聲
    字第三四六一號裁定送觀察、勒戒後，認無繼續施用毒品之傾向，經臺灣高雄地
    方法院檢察署檢察官於八十七年十一月二十四日以八十七年度偵字第二六二四六
    號為不起訴處分確定，於五年內又因施用第二級毒品案件，另經本院以八十八年
    度毒聲字第三二三七號裁定送觀察、勒戒後，認有繼續施用毒品之傾向，再經本
    院以八十八年度毒聲字第三六一六號裁定令入戒治處所施以強制戒治一年，並經
    臺灣高雄地方法院檢察署檢察官提起公訴，而本院鳳山簡易庭於九十年三月五日
    以八十九年度鳳簡字第一○四三號判處有期徒刑六月確定等情，有本院鳳山簡易
    庭八十九年度鳳簡字第一○四三號刑事簡易判決書、臺灣高雄地方法院檢察署刑
    案資料查註紀錄表及臺灣高等法院被告全國前案紀錄表各一份在卷足憑；其三犯
    毒品危害防制條例第十條第二項之罪，事證明確，被告犯行洵堪認定。
二、查安非他命係毒品危害防制條例第二條第二項第二款所稱之第二級毒品，核被告
    甲○○施用安非他命之行為，係犯該條例第十條第二項之施用第二級毒品罪。被
    告持有安非他命後，進而施用，其持有之低度行為應為施用之高度行為所吸收，
    不另論罪。又被告曾於八十九年間因違反毒品危害防制條例案件，經本院鳳山簡
    易庭判處有期徒刑六月確定，並於九十一年四月十日執行完畢，有該刑事簡易判
    決書及臺灣高雄地方法院檢察署檢察官執行指揮書各一份在卷可參，其受有期徒
    刑執行完畢，於五年以內再犯有期徒刑以上之本罪，為累犯，應依刑法第四十七
    條之規定，加重其刑。爰審酌被告素行不良，已有違反毒品危害防制條例前科紀
    錄，且前曾因施用毒品，分別經觀察、勒戒、強制戒治及判處徒刑後，仍不知悔
    改警惕，猶繼續施用毒品，本不宜寬貸，惟念其犯後坦承犯行，尚知悔悟，且施
    用毒品乃自戕行為，及對社會危害性等一切情狀，量處如主文所示之刑，以資懲
    儆。至於扣案之安非他命二包（驗後毛重共計一公克），應依毒品危害防制條例
    第十八條第一項前段規定，不問屬於犯人與否，均沒收銷燬之。
據上論斷，應依刑事訴訟法第二百九十九條第一項前段，毒品危害防制條例第十條第
二項、第十八條第一項前段，刑法第十一條前段、第四十七條，判決如主文。
中      華      民      國    九十一    年     十二     月    三十一    日
                                    臺灣高雄地方法院刑事第一庭
                                        法  官     陳玉聰
右正本證明與原本無異。
如不服本判決，應於判決送達後十日內，向本院提出上訴狀。
                                        書記官     鄭淑臻
中    華    民    國    九十一    年     十二     月       三十一       日
附錄本判決論罪科刑法條全文：
毒品危害防制條例第十條第二項
施用第二級毒品者，處三年以下有期徒刑。
